臺灣士林地方法院刑事判決　　　　　 100年度審易字第2211號
公　訴　人　臺灣士林地方法院檢察署檢察官
被　　　告　林弘偉
上列被告因竊盜案件，經檢察官提起公訴（100年度偵緝字第825
號），被告於準備程序中就被訴事實為有罪之陳述，本院裁定改
依簡式審判程序審理，並判決如下：
    主  文
林弘偉共同犯攜帶兇器竊盜罪，累犯，處有期徒刑壹年，扣案之
扳手壹支沒收；又犯攜帶兇器竊盜罪，累犯，處有期徒刑拾月，
扣案之電纜剪壹支沒收。應執行有期徒刑壹年捌月，扣案之扳手
壹支及電纜剪壹支均沒收。
    犯 罪 事 實 及 理 由
一、本件被告林弘偉所犯各罪均非死刑、無期徒刑、最輕本刑為
    3 年以上有期徒刑之罪，或高等法院管轄第一審之案件，且
    於準備程序進行中，被告就被訴事實為有罪之陳述，經告知
    簡式審判程序之旨，並聽取檢察官、被告之意見後，本院裁
    定進行簡式審判程序，是本件之證據調查，依刑事訴訟法第
    273 條之2 規定，不受同法第159 條第1 項、第161 條之2
    、第161 條之3 、第163 條之1 及第164 條至第170 條規定
    之限制，合先敘明。
二、本件犯罪事實：林弘偉前因違反毒品危害防制條例案件，經
    本院以99年度審簡字第1084號判決處有期徒刑5 月確定，甫
    於民國100 年3 月28日易科罰金執行完畢（於本案構成累犯
    ）。猶不知悔悟：(一)與林易君（經臺灣士林地方法院檢察署
    檢察官另以100 年度偵字第7760號提起公訴）基於意圖為自
    己不法之所有犯意聯絡，於100 年6 月15日19時30分許，在
    闕河田管領無人居住之新北市石門區富基里崁子腳58之49
    號建築物內，共同持客觀上可供兇器使用之扳手1 支，破壞
    鐵窗、不鏽鋼樓梯扶手後加以竊取之；(二)另意圖為自己不法
    之所有，於100 年6 月15日某時許，在新北市石門區富基里
    崁子腳58之49號附近，持客觀上足供兇器使用之電纜剪1支
    ，剪斷臺灣電力股份有限公司所有而由郭博民所管領之接戶
    線、PVC 風雨線，竊取接戶線5 公斤及PVC 風雨線10公斤。
    嗣經警於同日20時許，在新北市石門區富基里崁子腳58 之
    14號旁查獲林易君、林弘偉，惟林弘偉逃逸，警並自林易君
    、林弘偉分別所駕駛車牌號碼6133-MM 號自用小客車及車牌
    號碼4131-ER 號自用小客車內扣得前開遭竊取之鐵窗、不鏽
    鋼樓梯扶手（共約40公斤）、接戶線5 公斤及PVC 風雨線10
    公斤（以上贓物均業據被害人領回）及上揭行竊工具扳手1
    支、電纜剪1 支與海洛因（毛重0.84公克）、安非他命（毛
    重0.18公克）、吸食器1 組、藥鏟3 支等物，始知悉上情。
三、本件證據引用檢察官起訴書（如附件）之記載，並補充：被
    告林弘偉於本院審理時之自白（見本院100 年12月6 日準備
    程序筆錄第2頁及同日審判筆錄第1至3頁）。
四、按電業法第105 條規定：「竊盜或損壞電桿、電線、變壓器
    或其他供電設備者，依刑法之規定從重處斷。」，因該法條
    本身並無「刑」之規定，並非完備之刑罰法規，僅係說明有
    上開犯罪行為者，均依刑法之規定從重處斷。因之行為如符
    合刑法上之竊盜罪者，即依竊盜罪論罪科刑，符合毀損罪者
    ，即依毀損罪論罪科刑，亦即電業法第105 條所指之犯罪，
    即係刑法上之竊盜罪或毀損罪。查被告前述犯罪事實二(二)所
    竊取之電纜線，為臺灣電力股份有限公司（下稱臺電公司）
    所有之接戶線、PVC 風雨線乙節，經告訴人即臺電公司負責
    人員郭博民於警詢中指述綦詳（見7760號偵卷第17頁），是
    該接戶線、PVC 風雨線自係電業法上揭條文所稱電線無訛，
    應依刑法之竊盜罪規定從重處斷。次按刑法第321 條第1 項
    第3 款攜帶兇器竊盜罪，係以行為人攜帶兇器竊盜為其加重
    條件，此所謂兇器，其種類並無限制，凡客觀上足對人之生
    命、身體、安全構成威脅，具有危險性之兇器均屬之，且只
    須行竊時攜帶此種具有危險性之兇器為已足，並不以攜帶之
    初有行兇之意圖為必要（最高法院79年度臺上字第5253號判
    例意旨參照）。經查，扣案扳手及電纜剪各1 支，係被告用
    以卸除鐵窗、不鏽鋼樓梯扶手及剪斷電線，依照一般社會生
    活經驗，衡情應均屬質地堅硬、刀鋒銳利之物，客觀上均足
    認對人之生命、身體及安全構成威脅，均核屬為兇器無訛。
    是核被告前後2 次所為，均係犯刑法第321 條第1 項第3 款
    之攜帶兇器竊盜罪。又被告前述犯罪事實二(一)之犯行，與共
    犯林易君有犯意聯絡及行為分擔，均為共同正犯。被告所犯
    上開2 罪間，犯意各別，行為互殊，應予分別論處，併合處
    罰。另被告有如前揭所載之前科紀錄及執行情形，有卷附臺
    灣高等法院被告前案紀錄表1 份在卷可按，其於受徒刑之執
    行完畢後，5 年以內故意再犯本件有期徒刑以上之上開2 罪
    ，均為累犯，各應依刑法第47條之規定加重其刑。爰審酌被
    告國小畢業之智識程度，不思依循正當管道賺取財物，反以
    竊取他人物品用以變賣，圖謀小利，又任意攜帶兇器竊取他
    人財物，非但造成被害人財產損失及不便，亦影響社會治安
    ，兼衡其所竊得之財物價值，被害人所受之損害及被告犯後
    於本院審理時坦承犯行，態度尚可，暨其素行、生活狀況等
    一切情狀，分別就被告前後2 次犯行依序量處如主文所示之
    刑，並定其應執行刑，以資懲儆。末按，共同正犯因相互間
    利用他人之行為，以遂行其犯意之實現，本於責任共同之原
    則，有關沒收部分，對於共犯間供犯罪所用之物，自均應為
    沒收之諭知（最高法院89年度臺上字第37 77 號判決意旨可
    憑），是故，扣案之扳手1 支，雖經被告供承係共犯林易君
    所有之物（見本院100 年12月6 日審判筆錄第3 頁），惟本
    於責任共同原則，既係被告與共犯林易君所持以行竊所用之
    工具，仍應依刑法第38條第1 項第2 款之規定諭知沒收。至
    被告用以竊取電線之電纜剪1 支，為其所有供犯罪所用之物
    ，業據共犯林易君陳明在卷，爰依刑法第38條第1 項第2 款
    之規定宣告沒收。另扣案之海洛因等物與本案無涉，不予宣
    告沒收，附此敘明。
五、公訴意旨另以被告有犯罪習慣，請求諭知被告令入勞動處所
    強制工作等語，惟本院衡之被告前次竊盜犯行係於96年間所
    為，與本次所犯已間隔數年，又本次查獲竊盜犯行為2 次、
    所竊取之財物價值等情，予以定應執行1 年8 月之有期徒刑
    刑罰制裁，應足以令其心生警惕與教訓，尚無諭知刑前強制
    工作之必要，併予敘明。
六、據上論斷，應依刑事訴訟法第273 條之1 第1 項、第299 條
    第1 項前段、第310 條之2 、第454 條第2 項，刑法第28條
    、第321 條第1 項第3 款、第47條第1 項、第51條第5 款、
    第9款、第38條第1 項第2 款，判決如主文。
本案經檢察官陳雅瑩到庭執行職務。
中    華    民    國   100    年    12    月    20    日
                    刑事第一庭  法  官   劉瓊雯
如不服本判決應於收受判決後10日內向本院提出上訴書狀，並應
敘述具體理由；其未敘述上訴理由者，應於上訴期間屆滿後20日
內向本院補提理由書（均須按他造當事人之人數附繕本）「切勿
逕送上級法院」。
以上正本證明與原本無異。
中    華    民    國  100     年    12    月    23    日
                                書記官   吳尚文
附錄論罪科刑法條：
中華民國刑法第321條：
犯竊盜罪而有下列情形之一者，處六月以上、五年以下有期徒刑
，得併科新臺幣十萬元以下罰金：
一、侵入住宅或有人居住之建築物、船艦或隱匿其內而犯之者。
二、毀越門扇、牆垣或其他安全設備而犯之者。
三、攜帶兇器而犯之者。
四、結夥三人以上而犯之者。
五、乘火災、水災或其他災害之際而犯之者。
六、在車站、埠頭、航空站或其他供水、陸、空公眾運輸之舟、
車、航空機內而犯之者。
前項之未遂犯罰之。